# 求助陈版，零对价下的非同一控制企业合并报表问题

提问人：三条鱼 888 时间：2023-07-13 18:34:58
陈老师好，咨询个问题：
A公司非同一控制下收购甲公司80%股权，零对价收购。甲公司注册资本 100 万，收购前原股东B公司实缴资本 10 万，相当于 0 对价转让了80%的出资权给A公司。购买日当天，A公司等比例实缴 40 万，实缴比例就是80%对20%。收购日公司存货、固定资产等资产较少，未做评估，视作账面价值作为公允价值。购买日前一日公司净资产9.9万元（股本 10 万，未分配利润-0.1万元）。请教几个问题：
1 、此次购买是否可以理解为，支付对价为 0 ，长投入账为 0 。 收购时净资产9.9万元为公允价对应A公司实际持股比例为0%，那就不存在商誉或者负商誉？
2 、购买日后编制期末合并报表，少数股东权益是否系按照9.9万元的净资产加上未来报表利润的20%持续计算出来？这样就导致合并报表少数股东权益占子公司净资产的比例实际不等于20%，应该小于20%一点。假设没有其他特殊权益变动，股权转让协议也没有什么特殊规定。
陈老师，如上理解是否有误？麻烦陈老师。

回答人：chenyiwei
1 、该次股权转让合同并未约定对于购买日前的盈亏全部由原股东享有或承担。因此对于购买日的累计亏损0.1万元，A公司仍需按比例承担80%，即0.08万元。相应地，此时会出现商誉0.08万元。但此时的商誉减值风险较大。
2 、购买日后编制的合并报表，需以购买日可辨认净资产公允价值为起点，合理确定少数股东权益份额（例如此处可能是10-0.02=9.98万元），再加上购买日后损益（依据购买日可辨认净资产公允价值对折旧、摊销、成本结转等进行调整）和其他权益变动归属少数股东的份额得到期末少数股权。